【裁判字號】    90,上易,1776
【裁判日期】    900912
【裁判案由】    竊盜
【裁判全文】
臺灣高等法院臺中分院刑事判決            民國九十年度上易字第一七七六號
    上  訴  人
    即  被  告  丙○○
右上訴人因竊盜案件，不服臺灣臺中地方法院中華民國九十年六月二十九日第一審判
決（民國九十年度易字第一三○七號，起訴案號：臺灣臺中地方法院檢察署民國九十
年度偵字第五五三一號），提起上訴，本院判決如左：
    主      文
上訴駁回。
    事      實
一、丙○○意圖為自己不法之所有，於民國九十年三月十七日下午一時三十分許，攜
    帶其所有之鐵絲一捲及客觀上足以危害人之生命、身體之油壓剪一支，至台中縣
    太平市○○路一Ｏ一Ｏ巷十二號德光熱處理股份有限公司廠房，竊取甲○○所有
    之電纜線約二百公尺，得手後，以其所有鐵線捆綁。嗣於同日下午二時三十分許
    ，在上址為甲○○發現，經報警後當場查獲，並扣得丙○○所有供犯罪所用之油
    壓剪一支及鐵絲一捲。
二、案經台中縣警察局霧峰分局報請臺灣台中地方法院檢察署檢察官偵查起訴。
    理      由
一、訊據上訴人即被告丙○○（以下稱被告）固坦承有以油壓剪剪取右揭電纜線之事
    實，惟矢口否認有何竊盜之犯行，辯稱：是一位年約三十五歲中年人說電纜線是
    他的，而以二千元之代價要其幫忙剪取整理的，其並未竊盜等語。然查：右揭事
    實業經被告於警訊供認稱：「我在十七日十三時三十分，於太平市○○路一０一
    ０巷十二號裡，已被拆除之工廠內竊取電纜線之後，在十七日十四時二十分為屋
    主甲○○發現才被警方查獲」等語，並經被害人甲○○於警訊及原審法院審理時
    指訴綦詳，並有查獲刑事案件現場紀錄一份、贓物認領收據一份附於偵查卷可稽
    ，復有扣案之油壓剪一支、鐵絲一捲可資佐証。而被告非惟無法指出究係何人要
    其剪取電纜線，且依其於原審法院審理時供稱：「（該年輕人是否有約時間、地
    點要你交付電纜線？）他叫我整理好，但沒有約定時間、地點」、「（兩千元是
    否拿到？）沒有」等語，亦與一般受僱工作之情形迥異；況被告於檢察官偵查中
    供稱其於該日上午八時許即借取扣案之油壓剪，於同日上午十一時許始受僱他人
    剪取電纜線等語，顯與事理相違。且經證人余坤玉於原審法院審理中結證稱：「
    絕對沒有叫被告丙○○去剪廠房裡的電纜線」等語在卷。被告確係竊取被害人之
    電纜線，允無疑義，其顯有為自己不法所有之意圖，且被告已剪好約二百公尺之
    電纜線，已置於其實力支配之下，此據被告於原審法院審理時供述明確，被告雖
    尚未將前開電纜線運走，惟仍屬既遂；又被告行竊時所攜帶之油壓剪一支，係屬
    銳利之物，在客觀上足以危害人之生命、身體，係屬兇器（參考最高法院七十六
    年台上字第三九號判決要旨）。被告之所辯無非卸飾之詞，不足採信，事證明確
    ，其犯行洵堪認定。被告聲請再傳喚被害人甲○○及證人陳貴美、石鐵男調查乙
    節，本院認無必要，併予敘明。
二、核被告所為，係犯刑法第三百二十一條第一項第三款之攜帶兇器竊盜罪。原審法
    院審酌被告犯罪之動機、目的、手段、其品性及智識程度、犯罪所生之損害尚非
    重大及犯罪後態度等一切情狀，適用刑事訴訟法第二百九十九條第一項前段，刑
    法第三百二十一條第一項第三款、第四十一條第一項前段、第七十四條第一款、
    第三十八條第一項第二款，罰金罰鍰提高標準條例第二條之規定，判決被告攜帶
    兇器竊盜罪，量處有期徒刑六月，並諭知如易科罰金以三百元折算一日之折算標
    準。又查被告前未曾受有期徒刑以上刑之宣告，有臺灣高等法院被告全國前案紀
    錄表及臺灣台中地方法院檢察署刑案資料查註紀錄表各一份附卷可稽，（另被告
    原審法院九十年度易字第一七五四號毀損案件，係判處拘役四十日如易科罰金以
    三百元折算一日），其因一時失慮，偶罹刑典，經此刑之宣告，應知警惕而無再
    犯之虞，原審法院認以暫不執行其刑為適當，併予宣告緩刑二年，用勵自新。扣
    案之油壓剪一支及鐵絲一捲，係被告所有供犯罪所用之物，此據被告於原審法院
    審理時供述明確（見原審卷第三十六頁），依刑法第三十八條第一項第二款之規
    定宣告沒收。經核原審法院認事用法，均無不合，量刑亦屬適當。被告上訴意旨
    仍執前揭辯解否認犯罪，指摘原審判決不當，經核為無理由，應予駁回。
三、據上論結：應依刑事訴訟法第三百六十八條，判決如主文。
本案經檢察官乙○○到庭執行職務。
中      華      民      國      九十     年       九      月     十二   日
                                    臺灣高等法院臺中分院刑事第三庭
                                          審判長法  官  方  艤  駐
                                                法  官  劉  連  星
                                法  官  胡  忠  文
右正本證明與原本無異。
不得上訴。
                                                書記官  陳  曉  青
中      華      民      國      九十     年       九      月     十三   日
附錄本案論罪科刑法條：
刑法第三百二十一條第一項：犯竊盜罪而有左列情形之一者，處六月以上五年以下有
                          期徒刑：
                          三、攜帶兇器而犯之者。
                                                                        Ｉ


司法院資訊處製作；財團法人民間司法改革基金會備份。
